臺灣臺南地方法院刑事判決
110年度易緝字第38號
公  訴  人  臺灣臺南地方檢察署檢察官
被      告  張允斌



上列被告因竊盜案件，經檢察官提起公訴（109年度偵字第8380
號），本院判決如下：
    主  文
張允斌犯攜帶兇器毀壞門扇侵入住宅竊盜罪，累犯，處有期徒刑
壹年。
未扣案現金新臺幣參仟元、金項鍊壹條、全聯禮券壹仟元、一卡
通（餘額約貳佰元）壹張、真珠膏伍瓶，均沒收，於全部或一部
不能沒收或不宜執行沒收時，追徵其價額。
    事  實
一、張允斌意圖為自己不法所有，基於竊盜之犯意，於民國108
    年12月5日7時至同日16時30分間之某時許，持客觀上足對人
    之生命、身體、安全造成危險可供兇器使用之不詳工具，撬
    壞謝怡君位在臺南市○區○○路0段000巷00弄00號之O住處大門
    門鎖後，侵入該住處，徒手竊取謝怡君所有之現金新臺幣（
    下同）3000元、金項鍊1條（價值2000元）、全聯禮券1000
    元、一卡通（餘額約200元）、臺灣銀行金融卡、高雄銀行
    金融卡及遠東商銀金融卡各1張、真珠膏5瓶（價值650元）
    。嗣謝怡君返家發覺住處遭竊報警究辦，經警在上開住處客
    廳及書房地板以棉棒採取可疑跡證，並送請臺南市政府警察
    局（起訴書誤載為內政部警政署刑事警察局）鑑定，結果發
    現與張允斌檔存之DNA-STR型別相符，因而查悉上情。
二、案經謝怡君訴請臺南市政府警察局第一分局報告臺灣臺南地
    方檢察署檢察官偵查起訴。
    理  由
一、本判決下列所引用具傳聞性質之證據，業經檢察官及被告同
    意作為本案證據使用，本院審酌該等證據作成時之情況，並
    無何取證之瑕疵或其他不當情事，且與本案事實有相當之關
    連性，認適當作為證據，依刑事訴訟法第159條之5第1項規
    定，均具有證據能力，合先敘明。
二、訊據被告否認竊盜犯行，辯稱：我沒有去案發現場，我不知
    道為何現場會採集到我的DNA跡證云云。經查：
（一）事實欄所載謝怡君住處遭人以工具撬壞大門門鎖之方式，
      侵入住宅竊取財物一情，業據證人謝怡君於警詢及偵訊指
      證明確（警卷第7-10頁，偵卷第45-46頁），並有現場採
      證照片1份可稽（警卷第13-29頁）。又本案經警在上開住
      處客廳及書房地板以棉棒採取可疑跡證，並送臺南市政府
      警察局鑑定結果，發現與被告檔存之DNA-STR型別相符，
      有鑑定書及採證照片各1份為憑（警卷第11-12、27-29頁
      ），堪認侵入謝怡君住處行竊之人，應為被告無訛。被告
      於本院空言否認犯行，復無法對上開DNA鑑定結果提出合
      理之說明，所辯自無可採。
（二）被告於警詢固曾具體抗辯其案發當日在台中從事室內裝修
      工作云云，惟經檢察官調取被告持用手機之雙向通聯紀錄
      ，案發當日11時57分，被告手機通聯之基地台位置在臺南
      市○○區○○○街000巷00號，該址距離謝怡君住處僅15分鐘車
      程，此有通聯調閱查詢單及GOOGLE地圖各1份在卷（偵卷
      第59、85頁），足見被告於警詢所辯，顯非事實，無可採
      信。
（三）綜上，本件事證明確，被告犯行，均以認定，應依法論科
      。
三、被害人謝怡君住處大門上之門鎖係屬金屬材質，且附著於該
    大門而無從分離，而該門鎖有遭撬開變形之痕跡，有現場照
    片可按（警卷第19頁），是被告所持工具，既可撬壞金屬材
    質之門鎖，自係質地堅硬，有一定長度足以施力，如持以行
    兇，依一般社會通念，應足以對人之生命、身體安全構成威
    脅而具有危險性，自屬兇器無訛。是核被告所為，係犯刑法
    第321條第1項第3款、第2款、第1款之攜帶兇器毀壞門扇侵
    入住宅竊盜罪。
四、按數罪併罰之案件，雖應依刑法第50條、第51條規定就數罪
    所宣告之刑定其應執行之刑，然此僅屬就數罪之刑，如何定
    其應執行者之問題，本於數宣告刑，應有數刑罰權，此項執
    行方法之規定，並不能推翻被告所犯係數罪之本質，若其中
    一罪之刑已執行完畢，自不因嗣後定其執行刑而影響先前一
    罪已執行完畢之事實，謂無累犯規定之適用（最高法院104 
    年度第6次刑事庭會議決議參照）。查：被告前因竊盜案件
    ，經臺灣屏東地方法院以104年度審易字第623號判處有期徒
    刑6月確定，刑期自105年1月26日起至105年7月21日止，此
    案雖與另案竊盜、毒品等數案件，經本院以106年度聲字第1
    17號裁定應執行有期徒刑4年5月確定，惟斯時上開6月有期
    徒刑業已執行期滿而執行完畢，有其前案紀錄表可稽，依上
    開說明，仍與累犯之要件相符，是於刑之執行完畢後，5年
    內再故意犯本件有期徒刑以上之罪，為累犯，參酌釋字第77
    5號解釋意旨，被告構成累犯之前案與本案之罪質相同，其
    於前案執行完畢後再犯本案，足見其具有特別惡性且對於刑
    罰之反應薄弱，應加重其刑。
五、爰審酌被告前有數次竊盜前科，仍未能改過，於假釋期間再
    犯本案，顯然目無法紀，且危害他人財產法益及住居安全，
    影響社會治安，至屬不該，且犯後否認犯行，態度不佳，兼
    衡本案財物損失金額等一切情狀，量處如主文所示之刑，以
    資懲儆。
六、被告竊得之現金3000元、金項鍊1條、全聯禮券1000元、一
    卡通（餘額約200元）1張、真珠膏5瓶，核屬犯罪所得，雖
    未扣案，仍應依刑法第38條之1第1項前段、第3項規定，宣
    告沒收之，於全部或一部不能沒收或不宜執行沒收時，追徵
    其價額。至所竊臺灣銀行金融卡、高雄銀行金融卡及遠東商
    銀金融卡各1張，因被害人謝怡君於警詢表示業已向銀行掛
    失，故認欠缺刑法上重要性；另被告用以撬壞門鎖之不詳工
    具，未據扣案，而其沒收與否，亦無刑法上重要性可言，以
    上均不為沒收之諭知。
據上論斷，應依刑事訴訟法第299條第1項前段，刑法第321條第1
項第1款、第2款、第3款、第47條第1項、第38條之1第1項前段、
第3項，判決如主文。
本案經檢察官彭盛智提起公訴，檢察官紀芊宇到庭執行職務。
中　　華　　民　　國　　111 　年　　1 　　月　　24　　日
　　　　　　　　　刑事第十一庭  法　官　周宛瑩
以上正本證明與原本無異。
如不服本判決應於收受本判後20日內向本院提出上訴書狀，並應
敘述具體理由。其未敘述上訴理由者，應於上訴期間屆滿後20日
內向本院補提理由書狀（均須按他造當事人之人數附繕本）「切
勿逕送上級法院」。
  　　　　　　　　　　　　　　　書記官　李諾櫻
中　　華　　民　　國　　111 　年　　1 　　月　　24　　日
附錄論罪法條： 
中華民國刑法第321條第1項
犯前條第1項、第2項之罪而有下列情形之一者，處6月以上5年以
下有期徒刑，得併科50萬元以下罰金：
一、侵入住宅或有人居住之建築物、船艦或隱匿其內而犯之。
二、毀越門窗、牆垣或其他安全設備而犯之。
三、攜帶兇器而犯之。
四、結夥三人以上而犯之。
五、乘火災、水災或其他災害之際而犯之。
六、在車站、港埠、航空站或其他供水、陸、空公眾運輸之舟、
    車、航空機內而犯之。